【裁判字號】    95,上訴,2280
【裁判日期】    950919
【裁判案由】    毒品危害防制條例等
【裁判全文】
臺灣高等法院刑事判決                95年度上訴字第2280號
上  訴  人  臺灣桃園地方法院檢察署檢察官
上  訴  人
即  被  告  丙○○
選任辯護人  葉海萍  律師
            謝維仁  律師
上  訴  人
即  被  告  乙○○
選任辯護人  蔡明熙  律師
上列上訴人因被告違反毒品危害防制條例等案件，不服臺灣桃園
地方法院94年度訴字第838號，中華民國95年5月18日第一審判決
（起訴案號：臺灣桃園地方法院檢察署94年度偵字第3029號）提
起上訴，本院判決如下：
    主  文
原判決關於丙○○部分，及乙○○連續販賣第二級毒品、共同連
續轉讓禁藥、未經許可持有可發射子彈具有殺傷力之改造手槍暨
定執行刑部分均撤銷。
丙○○連續販賣第二級毒品，處有期徒刑拾壹年，未扣案販賣毒
品所得新臺幣拾肆萬元沒收，如全部或一部不能沒收時，以其財
產抵償之。
乙○○連續販賣第二級毒品，處有期徒刑拾年，扣案大霸牌行動
電話壹具（搭配之門號為0000000000號）沒收，未扣案之販賣第
二級毒品所得新台幣陸萬貳仟元沒收之，如全部或一部不能沒收
時，以其財產抵償之；又共同連續轉讓禁藥，處有期徒刑壹年玖
月，扣案大霸牌行動電話壹具（搭配之門號為0000000000號）沒
收；又未經許可，持有可發射子彈具有殺傷力之改造手槍，處有
期徒刑年陸月，併科罰金新臺幣拾伍萬元，罰金如易服勞役，
以新臺幣壹仟元折算壹日，扣案改造玩具手槍壹把及未扣案之黑
色包包壹個均沒收。應執行有期徒刑拾年，併科罰金新臺幣拾
伍萬元，罰金如易服勞役，以新臺幣壹仟元折算壹日。扣案改造
玩具手槍壹把、大霸牌行動電話壹具（搭配之門號為0000000000
號）及未扣案之黑色包包壹個均沒收，未扣案之販賣第二級毒品
所得新台幣陸萬貳仟元沒收之，如全部或一部不能沒收時，以其
財產抵償之。
其他上訴駁回。
    事  實
一、丙○○綽號為「小咪」，明知甲基安非他命屬毒品危害防制
    條例第2 條第2 款所定之第二級毒品，不得販賣，竟仍基於
    販賣第二級毒品甲基安非他命以營利之概括犯意，於民國（
    下同）93年6月、7月間，透過友人吳秀琴居間介紹，在關西
    交流道橋下涵洞附近，以新台幣（下同）2000元之價格，將
    其自不詳來源取得之第二級毒品甲基安非他命中取出微量甲
    基安非他命另裝成1 包（數量不詳）販售予陳建志，而從中
    賺取差價；此後迄至93年11月底陳建志因另案遭警逮捕而經
    法院裁定羈押為止，陳建志如需購買第二級毒品甲基安非他
    命時，即以電話連絡丙○○，或於電話中告知欲購買之數量
    ，或在相約見面後告知，並在電話中約定交易之地點或在桃
    園縣龍潭鄉凌雲國中後面、中壢休息站、往楊梅之龍潭公墓
    上面某處可以看夜景的地方，丙○○即以9公克（約4分之1
    兩）售價8000元至10000元不等之價格，連續販賣7次甲基安
    非他命予陳建志，亦曾以每半兩售價14000元至16000元不等
    之價格，連續販賣5次甲基安非他命予陳建志。另於93年8月
    、9 月間，與陳建志友好之唐夫榮向陳建志表示欲購買第二
    級毒品甲基安非他命供己施用，恰陳建志意欲購買，兩人遂
    各出資3000元，由陳建志先以電話聯繫丙○○表明欲購買第
    二級毒品甲基安非他命，相約至新竹縣關西鎮與竹北市交界
    之某偏僻產業道路旁見面交易，陳建志即駕車搭載唐夫榮一
    同前往指定地點，由陳建志下車與丙○○接觸並交付6000元
    現金後，丙○○以需要調貨為由，要求陳建志及唐夫榮2 人
    稍候，但唐夫榮不耐久候先行離去，約莫1 小時後，丙○○
    始將其自不詳處所取得之第二級毒品甲基安非他命，從中抽
    取約莫2 公克交付予陳建志，丙○○以此方式販賣第二級毒
    品甲基安非他命約2公克1次給陳建志及唐夫榮施用。嗣因警
    方另案查緝陳建志所涉違反毒品危害防制條例等案件（另案
    由臺灣桃園地方法院審理中）過程中，循線查悉上情。
二、乙○○明知甲基安非他命業經中央衛生主管機關明令公告列
    為禁藥管理，亦屬毒品危害防制條例第2 條第2 項規定列為
    第二級毒品，依法不得販賣、轉讓予他人，竟仍基於販賣第
    二級毒品甲基安非他命以營利之概括犯意，自93年5 月間起
    ，將其從不詳處所購入之第二級毒品甲基安非他命，利用其
    所經營之金芭比遊樂場（位於桃園縣龍潭鄉○○○街52號）
    ）、280 精品屋遊樂場（位於新竹縣關西鎮○○路205 號之
    5） 資為掩護，以其持用之大霸牌行動電話（搭配之行動電
    話門號為0000000000號）與前來購買第二級毒品甲基安非他
    命之不特定人士聯絡，以每包（實際數量不詳）1000元之價
    格或是每半兩售價140000元不等之價格，連續多次販售第二
    級毒品甲基安非他命予吳秀琴、陳建志、吳明忠、陳維其等
    人（詳細販賣第二級毒品甲基安非他命之時間、地點、對象
    均如附表1 所示）。乙○○另基於轉讓禁藥之概括犯意，於
    93年9 月間起至94年2 月3 日為警查獲止，連續在上開金芭
    比遊樂場及280 精品屋遊樂場內，將其以不詳價額購入供己
    施用之甲基安非他命，多次無償轉讓部分數量予古碧珠施用
    ；並於94年1 月24日20時許，因前來店內消費之綽號「阿超
    」之成年男子（真實年籍姓名不詳）向古碧珠表示欲施用甲
    基安非他命，經古碧珠以其持用之行動電話（搭配門號為00
    00000000）撥打電話與乙○○聯絡（即0000000000號），乙
    ○○即承前開轉讓禁藥之概括犯意，交代同具有犯意聯絡之
    古碧珠無償轉讓約2 泡施用量之甲基安非他命（實際數量不
    詳）予「阿超」施用，乙○○及古碧珠即以此方式轉讓屬禁
    藥之甲基安非他命予「阿超」施用1 次（古碧珠所涉轉讓禁
    藥部分未據起訴）。
三、另乙○○明知未經許可，不得無故持有具殺傷力之槍、彈，
    竟於93年10月間某日，在其開設於桃園縣楊梅鎮○○○路○
    段290 號「銀馬車理容院」2 樓包廂內取得可發射子彈、具
    殺傷力之仿SIG SAUER 廠P220型半自動手槍製造之玩具手槍
    換裝土造金屬槍管及土造金屬滑套改造而成之改造手槍1 把
    （槍枝管制編號：0000000000）及不具殺傷力之土造手槍1
    把、土造子彈4 顆，即將之據為己有，先以其所有之黑色包
    包裝妥後，將之藏放在其所經營之金芭比遊樂場前方草叢內
    ，而自斯時起，持有上開具殺傷力之改造手槍及不具殺傷力
    之土造手槍、子彈。後於94年2 月3 日前幾天，因連日大雨
    ，乙○○恐其藏放在草叢堆內之上開槍、彈遭大雨沖刷裸露
    ，為人發現，遂將之起出，改藏放在其管領、經營之金芭比
    遊樂場店內，嗣於94年2月3日20時20分許，經警持臺灣桃園
    地方法院依法核發之搜索票在金芭比遊樂場內查獲上開具殺
    傷力之改造玩具手槍1把及無殺傷力之土造手槍1把、土造子
    彈4顆，並查扣乙○○所持用之大霸（DBTEL）牌行動電話（
    搭配門號為0000000000）1具。
四、案經桃園縣政府警察局移送臺灣桃園地方法院檢察署檢察官
    偵查起訴。
    理  由
甲、撤銷改判部分：
壹、丙○○被訴販賣第二級毒品部分：
一、訊據被告丙○○矢口否認有何販賣第二級毒品甲基安非他命
    之犯行，並辯稱：伊從未販賣安非他命給陳建志過，僅有一
    次，陳建志透過吳秀琴向伊要安非他命，伊就倒一點給陳建
    志並收取1000元，但該次並沒有賺錢，伊根本不認識唐夫榮
    ，更不可能提供安非他命給他云云。
二、然查：
    (一)被告丙○○雖矢口否認有販賣第二級毒品甲基安非他命予
      陳建志之犯行，惟證人陳建志於檢察官偵訊時即具結證稱
      ：自93年6 月間某日起至同年11月底其被警查獲時為止，
      曾在龍潭交流道或丙○○新埔住處附近向其購買安非他命
      等語（見94年度偵字第3029號卷第250 頁），後於原審審
      理時亦堅證稱：93年6、7月間透過吳秀琴介紹，與丙○○
      相約在關西交流道橋下某一涵洞附近，向其購買些微數量
      之安非他命，此後，其曾向丙○○聯絡、購買安非他命多
      次，自93年6、7月間某日起至其遭警查獲為止，約有10多
      次，有時購買9公克（即4分之1兩），有時購買半兩，購
      買9 公克之次數比購買半兩之次數多個1、2次，而9公克
      安非他命之售價為8000元、9000元或10000元不等，半兩
      安非他命售價則為14000元、15000元或16000元不等，其
      與丙○○多是相約在桃園縣龍潭鄉凌雲國中後方、中壢休
      息站、通往楊梅之龍潭公墓上面一個可以看夜景處等地方
      交易；另外，在93年8月、9月間，唐夫榮找其合資購買安
      非他命並給付3000元，其遂與丙○○連絡，相約在新埔、
      關西、竹北交界一帶之產業道路旁交易，該次是將合資購
      買的價金先交給丙○○，由丙○○去找貨源，過一段時間
      後，丙○○才交付約莫2公克之安非他命，其再自行分成2
      包，拿1包給唐夫榮等語甚詳（見原審94年12月1日、95年
      5 月4日審理筆錄）。雖證人陳建志於歷次之證詞中，就
      其個人獨自出面向被告丙○○購買甲基安非他命之次數及
      價金先後不一，然證人陳建志一再稱：因時間太久，忘記
      了等語，衡以證人陳建志購買甲基安非他命之時間，離其
      接受檢察官偵訊及原審審理詰問之時間，已有相當時日，
      其記憶隨時間經過淡忘，乃事理之常，況其向被告丙○○
      購買之次數非僅單獨1次，每次購買之數量又非固定，加
      上其本身染有毒癮（證人陳建志自承有施用第二級毒品甲
      基安非他命），毒品來源提供者亦非僅限於被告丙○○1
      人，此為證人陳建志所供陳在卷，以長期施用毒品之人，
      因其購進毒品之時間、地點、來源均有不同，且施用毒品
      之人能購得毒品供其施用為其關注之點，至購進毒品之時
      間、地點、次數對其並非重要，是證人陳建志就其向被告
      丙○○購得毒品甲基安非他命之次數、價額等部分細節之
      記憶模糊，致未能具體確定次數及各該次之金額，惟證人
      陳建志就其曾向被告丙○○購得毒品甲基安非他命之基本
      事實，先後供述仍屬一致，是證人陳建志關於其向被告丙
      ○○購得毒品安非他命之供述自堪採信，難認有瑕可指。
    (二)又有關證人陳建志如何與被告丙○○完成第一次交易甲基
      安非他命之時間、地點、金額等情形，復據證人吳秀琴於
      原審審理時證稱：在93年間某日，陳建志問伊何處可以拿
      得到安非他命，因當時伊知悉丙○○有在施用安非他命，
      遂打電話詢問丙○○有無「東西」，其回稱「有」，就與
      之相約在關西交流道之橋下，待伊與陳建志抵達約定地點
      後，才跟丙○○說要買2000元之安非他命，丙○○就當場
      倒了一些安非他命給陳建志並收取2000元等語甚詳（見原
      審95年3月2日審理筆錄），核與證人陳建志所述相符，而
      證人吳秀琴案發當時係被告丙○○女友，迄至93年年底方
      沒聯絡乙節（見原審95年1月19日審理筆錄），此亦為被
      告丙○○所不否認，是被告丙○○與證人吳秀琴2人交情
      匪淺，則證人吳秀琴袒護被告丙○○猶恐不及，焉會甘冒
      偽證罪之罪責刻意設詞誣陷被告丙○○之理，是證人吳秀
      琴前開所言，應屬實在。況被告丙○○於原審審理時之初
      ，猶矢口否認有如證人陳建志、吳秀琴所述之在93年6、7
      月間，相約交流道橋下買賣第二級毒品甲基安非他命一事
      ，卻於95年3月16日原審審理後，始坦承證人吳秀琴所述
      非虛（見原審95年3月16日、5月4日審理筆錄），由此更
      足證明證人吳秀琴及陳建志所為證述之可信性。
    (三)另有關證人陳建志所述於93年8、9月間與證人唐夫榮合資
      向被告丙○○購買甲基安非他命一事，亦據證人唐夫榮於
      偵訊及原審審理時具結證稱：93年8、9月間，有出資3000
      元與陳建志合資購買安非他命1次，當次陳建志先當面以
      電話聯絡1名綽號「小咪」之人，兩人再開車前往關西、
      竹北一帶某偏僻地方與藥頭交易，當時陳建志下車與藥頭
      接觸，那個藥頭長的胖胖的和丙○○感覺很像，之後其先
      行返家，約莫1小時後，陳建志就回到其位於桃園縣龍潭
      鄉凌雲村住處，並交付1包（約1公克左右）安非他命等語
      （見同上偵卷第241頁至第242頁、原審94年12月1日審理
      筆錄），而被告丙○○與證人唐夫榮素不相識，亦無恩怨
      嫌隙，此為2人所供承，若非屬證人唐夫榮親眼所見、親
      身經歷，其焉會於具結後，甘冒偽證罪之罪責，刻意編纂
      故事而誣陷被告丙○○入罪。是證人唐夫榮、陳建志此部
      分所述，應堪信為真實。
    (四)綜上所述，足認證人陳建志、吳秀琴及唐夫榮上開所為證
      述均與事實相符，堪以採信，則被告丙○○應有如證人陳
      建志所述於93年6、7月起至同年11月底止，多次販賣第二
      級毒品甲基安非他命之行為。又因被告丙○○否認犯罪，
      於偵審中就販賣第二級毒品甲基安非他命之起迄時間、數
      量、金額及次數等均堅不吐實，而證人陳建志復因時間久
      遠而記憶模糊，致無法確認販賣毒品之次數、金額、數量
      等，由於犯罪次數之多寡牽涉犯罪之罪數，且販賣之價金
      亦與犯罪之情節有關，均須適用罪疑為輕之法理，因此有
      關證人陳建志向被告丙○○購買甲基安非他命之次數及價
      金之證言，除透過證人吳秀琴介紹之該次，得明確認定係
      販賣1包甲基安非他命並收取2000元，以及陳建志與唐夫
      榮合資購買彼次，係以6000元價格販售約莫2公克之甲基
      安非他命以外，證人陳建志獨自出面向被告丙○○購買第
      二級毒品甲基安非他命之次數應以12次為準，其中7次係1
      次販賣9公克之甲基安非他命，除9000元、10000元售價各
      1次，其餘5次則係以8000元價格販售，另曾販售5次半兩
      之甲基安非他命予陳建志，其中售價15000元、16000 元
      各1次外，其餘3次均係以14000元之價格販出。
    (五)又本件因被告丙○○否認犯罪，而無證據證明被告丙○○
      販售予證人陳建志之毒品來源及其購入價格如何，惟販賣
      第二級毒品甲基安非他命係政府嚴予查緝之違法行為，並
      無公定價格，且出售份量可任意分裝增減，價格亦因毒品
      純度、買賣數量、買賣雙方關係資力、毒品來源是否充裕
      、檢警查緝等因素而有不同，故難有客觀標準，是販賣利
      得除經行為人坦承或價量明確外，實難加以認定，然不論
      是瓶裝或紙包之毒品，均可任意分裝或增減其分量，被告
      可依買受人之需求按原包裝賣出或再分裝為小包出售，則
      無論以原包裝賣出或分裝後再行出賣之每包售價，均可因
      賺取價差而牟得利益，至為昭然；況甲基安非他命之價格
      均屬昂貴，取得不易，且為政府嚴予查緝之犯罪，凡為販
      賣之不法勾當者，苟無利可圖，應無甘冒被查緝法辦重刑
      之危險，平白無端義務為該買賣之工作，而被告丙○○與
      證人陳建志或唐夫榮等人間並非親故至交，苟無利得，豈
      會甘冒重刑之風險，一再供其等取得甲基安非他命之理，
      是被告丙○○販入之價格必較售出之價格低廉，而有從中
      賺取買賣差價牟利之意圖及事實，當屬合理之認定。
    (六)從而，本件事證已臻明確，被告丙○○上揭連續販賣第二
      級毒品犯行，應堪認定。至被告之選任辯護人復於本院聲
      請傳喚證人陳建志云云，惟按刑事訴訟法第196條規定，
      證人已由法官合法訊問，且於訊問時予當事人詰問之機會
      ，其陳述明確別無訊問之必要者，不得再行傳喚。查證人
      陳建志業於94年10月27日、94年12月1日、95年3月2日及
      95年5月4日，經原審合法訊問，且於訊問時予當事人詰問
      之機會，證人亦陳述明確，是以本院核無再行傳喚訊問之
      必要，附此敘明。
三、核被告丙○○所為，係犯毒品危害防制條例第4 條第2 項之
    販賣第二級毒品罪。又被告持有第二級毒品甲基安非他命之
    低度行為，為販賣之高度行為所吸收，不另論罪。又被告行
    為後，刑法第56條連續犯之規定，業於94年1月7日修正公布
    刪除，並於95年7月1日施行，則被告之犯行，因行為後新法
    業已刪除連續犯之規定，此刪除雖非犯罪構成要件之變更，
    但顯已影響行為人刑罰之法律效果，自屬法律有變更，依新
    法第2條第1規定，比較新、舊法結果，仍應適用較有利於被
    告之行為時法律即舊法論以連續犯（最高法院95年第8次刑
    事庭會議決議參照）。而被告先後多次販賣第二級毒品予陳
    建志之犯行，均時間緊接，犯罪構成要件相同，顯係出於概
    括之犯意為之，為連續犯，應依刑法第56條連續犯之規定論
    以一罪，並加重其刑（法定本刑無期徒刑之部分，依法不予
    加重）。
四、原審據以論罪科刑固非無見，惟按刑事審判旨在實現刑罰權
    之分配正義，故法院對於有罪被告之科刑，應符合罰刑相當
    之原則，使輕重得宜，罰當其罪，此所以刑法第57條明定科
    刑時，應審酌一切情狀，尤應注意該條所列十款事項，以為
    科刑輕重之標準，並賦予法院以裁量權，以求個案裁判之妥
    當性（參見最高法院90年度台上字第4636號裁判意旨）。茲
    被告係因貪圖販賣毒品之利益，始誤觸法網，而其所利益僅
    約莫新台幣14萬元，復參諸證人陳建志之連續販賣第二級毒
    品犯行，科處有期徒刑8 年等情，揆諸前揭罰刑相當原則，
    原審裁量尚有失衡，稍欠允洽。被告上訴否認犯罪，固無理
    由，惟原判決既有如上可議之處，自應由本院將原判決撤銷
    改判。爰審酌被告丙○○因貪圖販賣毒品之利益，連續販賣
    第二級毒品甲基安非他命予他人，影響社會風氣，不惟具體
    戕害國民健康，且潛在危及國力，兼衡被告丙○○犯罪之動
    機、手段、販賣毒品之次數、智識程度及其犯罪後態度等一
    切情狀，量處如主文第二項所示之刑。而被告丙○○自93年
    6、7月間起至93年11月底為止，曾14次販賣第二級毒品甲基
    安非他命予陳建志，販賣所得各為2000元、6000元、9000元
    、10000元、15000元、16000元各1次，另8000元則有5次、
    14000元有3次等情，業如前述，則被告丙○○販賣第二級毒
    品所得財物合計為140000元，此未扣案之財物應依毒品危害
    防制條例第19條第1 項之規定宣告沒收，如全部或一部不能
    沒收時，以其財產抵償之。
貳、乙○○被訴持有改造玩具手槍、販賣第二級毒品及轉讓禁藥
    部分：
一、被告乙○○被訴販賣第二級毒品甲基安非他命部分：
    (一)訊據被告乙○○矢口否認有何販賣第二級毒品甲基安非他
      命之犯行，並辯稱：伊雖曾出資7000元與吳明忠合資向綽
      號「狗仔」之成年男子購買毒品，亦曾替陳維其向綽號「
      鈞哥」之成年男子購買2000元、8000元之安非他命，但均
      非伊本身販賣給他們的，只是居間介紹或與之合資購買；
      另吳秀琴稱於93年5月、6月間即在金芭比遊樂場向伊購買
      第二級毒品云云，然金芭比遊樂場係在93年7 月才承租、
      開始裝潢，並於同年8月間方開幕，其焉可能在金芭比遊
      樂場內交易毒品，至於吳秀琴指稱於94年1月間夥同丙○
      ○在金芭比遊樂場內購買毒品並因數量不足而前往遊樂場
      索討等情，伊並不知情，吳秀琴應是向店內客人即綽號「
      鈞哥」之成年男子購買，可能是因伊先前曾通報管區員警
      前往查緝吳秀琴，吳秀琴因而心生不滿，方編纂不實陳述
      誣陷云云。然查：
    (二)有關被告乙○○販賣第二級毒品予證人陳建志部分：
      (1)證人陳建志於偵訊時明確證稱：於93年8月間，在被告
        乙○○開設之金芭比遊樂場內，以5000元之價格向其購
        買安非他命4公克等語（見偵卷第250頁），另於原審審
        理時亦證稱：93年7月透過吳國榮認識乙○○之後，就
        有跟他買安非他命，記得第一次是買4公克5000元，其
        餘的部分忘記了等語（見原審94年10月27日審理筆錄）
        ，雖於原審第二次提訊證人陳建志時，其翻異前詞，改
        稱：因其曾被乙○○派人毆打過，為此才誣指被告乙○
        ○有在賣安非他命，事實上並沒有跟乙○○購買過云云
        （見原審95年5月4日審理筆錄），然按證人之陳述有部
        分前後不一致或相互間有所歧異時，究竟何者為可採，
        何者為不足採，法院原得本其自由心證予以斟酌取捨，
        非謂一有不符或歧異，即應認其全部供述均為不可採信
        ，最高法院著有78年台上字第1469號判決要旨可資參照
        。
      (2)經查，證人陳建志於檢察官偵訊及原審94年10月27日審
        理期日，經告以偽造罪之處罰後簽名具結，復由檢、辯
        雙方交互詰問，其均明確證稱：於93年8月間以5000元
        價格向被告乙○○購買4公克安非他命等語，迄至原審
        第2次提訊時，方改稱：並未向乙○○購買，其先前所
        述乃挾怨報復云云，證人陳建志非但翻異其先前所述，
        更與被告乙○○之辯解如出一轍（詳如後述），抑且，
        於原審審理時，證人陳建志復就其更替先前陳詞之事由
        ，未能提出堅實而合理之解釋，僅空言稱：其為挾怨報
        復，乙○○沒有販賣毒品云云，則證人陳建志於原審第
        2 次提訊時當庭所為陳述，非無迴護被告乙○○或事後
        與之勾串之嫌。再者，證人陳建志先前偵訊及原審第1
        次提訊時所為之陳述，均係出於其自由陳述，參諸證人
        陳建志於案發之初，對於案件發生經過之記憶較為清楚
        ，未及思考其他利害關係，供述較少權衡利害得失，且
        查獲之初較無可能與被告乙○○或其他利害關係人勾串
        而故為迴護被告乙○○之陳述，依經驗法則，較諸事後
        翻異之詞應為可信。
      (3)被告乙○○雖辯稱：在93年8 、9 月間，陳建志在金芭
        比遊樂場打電動玩具輸錢，沒有錢，還賒帳，兩人發生
        爭吵，就派人毆打他，陳建志不甘心才挾怨報復，誣指
        其販賣安非他命云云，然原審自94年10月27日第1次提
        訊證人陳建志時起，被告乙○○固辯稱證人陳建志所述
        不實，然始終未曾提及其與證人間有何糾紛、嫌隙，迄
        至原審最後審理時，再次提訊證人陳建志，被告乙○○
        方提出此部分辯解，且竟與證人陳建志於原審第2次提
        訊時稱：93年8月間在乙○○開設金芭比遊樂場內，因
        打電動玩具輸錢而向乙○○借錢遭拒，還被乙○○毆打
        ，因此挾怨報復云云（見原審95年5月4日審理筆錄）相
        符，則此部分辯解是否可採，已非無疑。又被告乙○○
        此部分辯解縱或屬實，惟被告乙○○也自承：該毆打事
        件發生後，其因開店做生意，旁邊的人出來打圓場，後
        來陳建志依舊有到店裡捧場（見原審95年5月4日審理筆
        錄），甚且依據被告乙○○警詢中所述，其於93年9月
        間還曾向證人陳建志購買安非他命等語（見偵卷第22頁
        ），顯見被告乙○○與證人陳建志間縱曾有如上述之衝
        突發生過，惟究非屬極重大之衝突或深仇大恨，其後兩
        人間仍互有往來，甚且交易買賣安非他命，渠等間之紛
        爭顯已冰釋化解而言歸合好，衡諸常情證人陳建志於偵
        訊及原審初次提訊時，應無甘冒偽造罪責之風險，刻意
        設詞誣陷被告乙○○之動機或理由存在，是應認證人陳
        建志偵訊及原審初次提訊時所為相互一致之陳述，核屬
        可採，其事後所為翻異之詞，顯係迴護被告乙○○，不
        足採信。
      (4)綜上所述，被告乙○○於93年8 月間，以5000元之價格
        ，販售第二級毒品甲基安非他命約4 公克予證人陳建志
        施用之事實，已堪認定。
    (三)有關被告乙○○販賣第二級毒品予證人吳明忠部分：
      (1)證人吳明忠於警詢及檢察官偵訊時均已明確證稱：其綽
        號為「黑忠」，94年1 月間在乙○○開設於新竹縣關西
        鎮的280 精品屋遊樂場向其購買安非他命2 次，重量均
        係4 分之1 （約8.7 公克），價格7000元，其係以其持
        用之0000000000號行動電話與乙○○使用之0000000000
        號電話聯繫，而監聽譯文表示在94年1 月13 日 、94年
        1 月15日之通聯紀錄，即是其2 次與之購買安非他命聯
        絡用，而94年1 月24日那次，原本要買半個（兩）安非
        他命，但因乙○○沒有那麼多只有4 分之1 ，而且乙○
        ○後來沒有回關西，所以沒有拿到等語甚詳（見同上偵
        卷第251 頁、第252 頁、第256 頁），而依據卷附之證
        人吳明忠持用之0000000000號行動電話（即B ）與被告
        乙○○持用之0000000000號行動電話（即A）於94 年1
        月13日14時25分許之通聯監聽譯文略為：「（B）我 ，
        黑忠，（A）黑忠你好，（B）昨天晚上拿那包，袋子多
        重你知道嗎，（A）那本來就會減... （B）那不是減的
        問題，我昨天不是拿到你那個秤嗎？重是夠重，可是你
        點那個袋子沒有點對.... 昨天那一個0.6，二個就1.2
        囉，是不是，你裝二個呢，（A）我買的時候也是這樣
        ，我沒有賺你們的錢的（B）喂、喂，我意思有.. （A
        ）好好，1.2我補給你... 」，該次被告乙○○與證人
        吳明忠之通話內容顯係就證人吳明忠與被告乙○○購買
        甲基安非他命後，就被告乙○○所交付之甲基安非他命
        重量不足之事，雙方有所討論、爭執，被告乙○○為表
        明非刻意少給重量，直陳「我買的時候也是這樣，我沒
        有賺你們的錢」等語，顯見被告乙○○於交付甲基安非
        他命時，當有向證人吳明忠收取金錢。另於94年1月15
        日15時許，證人吳明忠所持用之上開電話再度與被告乙
        ○○聯繫，該次通聯監聽譯文略以：「（B）我黑忠啦
        ！你那裡有4分之1嗎？（A）沒有咧！我現在沒有，我
        沒有帶... （A）不然你來店裡嘛，你小包小包用，我
        東西先借你（B）到時候再來扣... 」等語，堪認該次
        交易被告乙○○雖未立即交付足量之安非他命，而僅先
        交付部分數量，但依據通話內容所示「到時候再來扣」
        ，顯然被告乙○○確有販售安非他命予證人吳明忠之情
        ，否則焉會如此承諾？由此足認證人吳明忠前開所述核
        屬真實可採。又本件卷附之通訊監聽譯文，均係經臺灣
        桃園地方法院檢察署檢察官核發通訊監察書予以監聽錄
        音所製作，有93年甲○清敬聲監字第1000673號通訊監
        察書附卷可查，且其監聽對象、期間等均無違法之情事
        ，上開監聽即無任何違反通訊及保障監察法之相關規定
        ，且無任何特別不可信之情況，核與待證事實具關聯性
        ，該監聽譯文應有證據能力，併此敘明。
      (2)雖證人吳明忠於原審審理時改稱：94年1月初之某日，
        在280遊樂場打電動玩具時，因沒有毒品可吸食，恰旁
        邊有一個綽號狗仔之人，就向其購買，但狗仔說要1400
        0元，我沒那麼多錢，就問乙○○要不要，後來就各出
        資7000元，由乙○○出面向狗仔購買安非他命，至於94
        年1月13日那通電話就是談論這次合資購買的事情，因
        乙○○倒的不夠，後來有補2公克；至於94年1月15 日
        監聽譯文那次是因為其去打電動玩具，沒有東西（即安
        非他命），乙○○說他桌子抽屜有一小包的東西，叫我
        自己拿去用；至於94.1.22的監聽譯文本來是要買4分之
        1，但因乙○○後來沒有回關西，所以沒有拿到，但乙
        ○○有交代店內小姐拿1000元的安非他命給其施用，其
        有交付1000元云云（見原審95年3月2日審理筆錄），非
        但翻異其先前所述，更與被告乙○○當庭所為「兩人係
        合資購買」之辯解如出一轍，然除合資金額為14000、
        購買地點在280精品遊樂場此部分2人供述相符外，就2
        人如何合資、何人邀約、如何平分、其後兩人有無就數
        量加以爭執等攸關2人是否合資購買之情節，被告乙○
        ○先稱忘記了，後又改稱係吳明忠撥打電話詢問是否可
        合資購買毒品，其稱好，吳明忠才到店內談合資的事情
        ，之後並未發生爭執等語（見同上審理筆錄），與證人
        吳明忠前開所述截然不同，抑且，被告乙○○還自承：
        不允許店內客人在其視線範圍內吸食毒品等語，如被告
        此部分所述為真，則被告乙○○怎可能接受吳明忠之邀
        約，在其店內合資向他人購買甲基安非他命以供吸食？
        再者，證人吳明忠於警詢及偵訊中均明確證稱：2次向
        乙○○購買4分之1的安非他命等語，而「買賣」與「合
        資購買」乃不同之交易型態，證人吳明忠為施用毒品之
        人且施用期間長達數年之久，焉有不能分辨其間差異，
        如確係「合資購買」焉可能於警詢、偵訊中未為如此之
        表示？而於原審審理時，吳明忠復就其更替先前陳詞之
        事由，未能提出堅實而合理之解釋，復參諸證人吳秀琴
        於原審審理時曾證稱：開庭提解過程中，被告乙○○曾
        要求伊做如同吳明忠相同之陳述等語（見原審95年1月
        19日審理筆錄），則證人吳明忠於原審審理時所為「合
        資購買」之陳述，非無迴護被告乙○○或事後與之勾串
        之嫌。況且，被告乙○○與證人吳明忠間並無特殊情誼
        ，若無好處或特殊原因，被告乙○○只須將其與藥頭即
        綽號「狗仔」之聯絡方法轉知證人吳明忠或是請吳明忠
        自行到店內與綽號「狗仔」之人交易即可，何須如此甘
        冒被查獲風險，大費周章邀同證人吳明忠一同向「狗仔
        」購買毒品，被告乙○○所以交付毒品予證人吳明忠，
        應係為賺取差價以低價販入而高價賣出，以上種種堪認
        證人吳明忠於偵查中證稱向被告乙○○購買毒品，核屬
        事實，其事後於原審審理時改稱「合資購買」乙節，多
        有瑕疵，應係迴護附和被告乙○○之詞，尚無可採。
      (3)從而，本件應以證人吳明忠於警詢及偵訊時所述較為可
        採，應認被告乙○○應有於94年1 月12日、1 月15日，
        在其所經營之280 精品遊樂場內，以7000元之價格，販
        賣第二級毒品甲基安非他命4 分之1 兩（約8.7 公克）
        共2 次予吳明忠之事實，堪予認定。
      (4)至證人吳明忠雖於原審審理時證稱：94年1月22日原本
        要買4分之1兩，但乙○○沒有那麼多，所以有叫店內小
        姐先拿1000元的安非他命給他云云，然此部分證人吳明
        忠於警詢及偵訊中均未提及，復為被告乙○○堅詞否認
        ，而證人古碧珠亦稱：並沒有拿過1000元的安非他命給
        吳明忠，不認識吳明忠等語（見原審95年3月30日審理
        筆錄），是此部分尚無其他積極證據足以認定被告乙○
        ○有販賣1000元的安非他命給吳明忠之事實，而檢察官
        就此部分亦未提起公訴，附此敘明。
    (四)被告乙○○販賣第二級毒品甲基安非他命予證人陳維其部
      分：
      (1)證人陳維其於檢察官偵訊時經具結後明確證稱：在94年
        1、2 月間，在關西正義路280 遊樂場跟乙○○買過2次
        安非他命，1次買8000元4分之1兩等語（見原審卷 (一)
        ），復於原審審理時稱：約在93年年底、94年之農曆年
        前，有一次去關西的遊樂場打電動玩具，乙○○問其要
        不要買安非他命，其答稱好，要拿2000元，乙○○就收
        取2000元後向在一旁打電動玩具之「鈞哥」購買，鈞哥
        交付安非他命後，乙○○再拿給其，含袋重約1公克多
        ；第2次是乙○○打電話說有安非他命，問我要不要，
        我說好，到關西遊樂場時，才告知要買8000元，4分之1
        兩，是將錢交給乙○○，後來乙○○就直接交付1包安
        非他命等語（見原審95年3月16日審理筆錄）；且依據
        卷附證人陳維其持用之0000000000行動電話（即B）與
        被告乙○○持用之0000000000號行動電話（即A）於94
        年1 月12日21時29分許通聯，其監聽譯文略為：「..
        （B）那個有沒有.. 那 個有沒有（A） 軟的，多少（B
        ）二千，快點人家要（A） 呵呵呵，OK..」，緊接著，
        被告乙○○旋撥打電話給綽號「小嫂」之人（B） ，其
        監聽譯文內容略為「... （A） 沒有開市喲（B） 有呀
        （A） 那人家說沒有開店，貓王有沒有，貓王說去七、
        八次都沒有開店.. （A）你那裡還有沒有細的（B） 有
        啊（A） 還有沒有2 包（B） 有（A） 好，那我叫人過
        去拿（B） 好（A） 好，貓王喲（B） 要說誰嗎（A）
        要「貓王」（B） 好」，被告乙○○交代妥當後旋又撥
        打電話通知證人陳維其直接去關西店裡拿2000元的毒品
        ，之後更於同日21時58分許，撥打電話與綽號「小嫂」
        之人確認證人陳維其（即貓王）已前來拿毒品且有收取
        2000元，並於同日21時59分許，透過綽號小嫂之行動電
        話與證人陳維其確認「（A） 那個有啦（B） 有啦（A
        ）那個粗的，你要多少（B）4.1（A） 好啦，一句話」
        等語，而證人古碧珠亦於原審審理時證稱：有交付過安
        非他命給綽號「貓王」之人等語（見原審95年3月30日
        審理筆錄），綜上觀之，證人陳維所述於94年1月初曾
        在280精品遊樂場，向乙○○購買過2次甲基安非他命，
        1 次是4分之1兩，價格為8000元，另1次則係通聯紀錄
        所示之94年1月12日該次，以2000元代價購得約1公克多
        之安非他命等情，核屬真實可採。
      (2)雖證人陳維其於原審審理時改稱：買2000元安非他命那
        次，是乙○○主動問其要不要買安非他命，其答稱好，
        要拿2000元，乙○○就收取2000元後向在一旁打電動玩
        具之「鈞哥」購買，鈞哥交付安非他命後，乙○○再拿
        給其；第二次是乙○○打電話說「鈞哥」有安非他命急
        於脫手，問其要不要，其答稱說好，到關西遊樂場時，
        才告知要買8000元、約4分之1兩，將錢交給乙○○，後
        來乙○○就交1包安非他命，檢察官以前問時，我也是
        說錢交給乙○○，他把東西交給我，檢察官沒問東西是
        哪裡來，所以就沒講，事實上是「鈞哥」賣的云云（見
        原審95年3月16日審理筆錄），非但翻異其先前所述，
        更與被告乙○○當庭所為之辯解如出一轍，而於原審審
        理時證人陳維其復就其更替先前陳詞之事由，未能提出
        堅實而合理之解釋，僅稱：檢察官沒問所以沒講云云，
        則證人陳維其於原審審理時此部分所為陳述，非無迴護
        被告乙○○或事後與之勾串之嫌。再者，證人陳維其於
        偵訊中明確證稱：2次向乙○○購買安非他命等語，而
        「買賣」與「委託購買」乃不同之交易型態，證人陳維
        其為施用毒品之人，且施用期間長達數年之久，焉有不
        能分辨其間差異，更何況，被告乙○○與證人陳維其殊
        無特殊情誼，而被告乙○○連「鈞哥」之真實姓名、聯
        絡方式、外貌長相記憶模糊不清，顯見兩人並非長期深
        交之友人，則被告乙○○只須將其與「鈞哥」聯絡方法
        轉知證人陳維其或是請陳維其自行到店內與「鈞哥」交
        易即可，何須如此甘冒被查獲風險，一而再的大費周章
        主動邀同證人陳維其向「鈞哥」購買毒品，並從中轉交
        金錢及安非他命，是以被告乙○○之所以交付毒品予證
        人陳維其，應係為賺取差價以低價販入而高價賣出，以
        上種種足認證人陳維其於偵查中證稱向被告乙○○購買
        毒品，核屬事實，其事後於原審審理時改稱被告乙○○
        係居間介紹其與「鈞哥」購買乙節，多有瑕疵，應係迥
        護附和被告乙○○之詞，尚無可採。
      (3)從而，本件應認被告乙○○應有於94年1 月12日，在其
        所經營之280精品遊樂場內，以2000元之價格販賣第二
        級毒品甲基安非他命約1點多公克給證人陳維其。並於
        其後數日內（94年2月3日為警查獲前）以8000元之價格
        ，販賣第二級毒品甲基安非他命4分之1兩（約8.7公克
        ）1次予證人陳維奇其之事實，應堪認定。
    (五)有關被告乙○○販賣第二級毒品予證人吳秀琴部分：
      (1)證人吳秀琴於偵訊及原審審理時均具結證稱：93年5月
        及6月間在金芭比遊樂場內，幫綽號「阿廷」之成年人
        向乙○○購買各1000元之安非他命，共2次，另在93年
        11月間，在280精品遊樂場以16000元幫丙○○向乙○○
        購買10餘公克安非他命，另一次是在94年1月13日在金
        芭比遊樂場買了半兩16000元，都是在關西交流道下向
        丙○○拿錢後再以其電話（0000000000）與乙○○（00
        00000000）連絡購買毒品事宜，最後1次其本來拿16000
        元給乙○○，但乙○○後來退了1000元表示是其幫丙○
        ○買毒品的好處，後來因為少了2公克，所以有和丙○
        ○一起去金芭比遊樂場向乙○○索討等語（見偵卷第26
        0至第261頁，原審95年1月19日審理筆錄）。復依被告
        乙○○所持用0000000000號行動電話與證人吳秀琴所持
        用之0000000000行動電話於94年1月13日上午10時42分
        許至11時57分許之電話監聽譯文顯示，證人吳秀琴確實
        與被告乙○○（電話內容稱呼為「小陳」購買毒品，並
        因乙○○所交付之安非他命數量有少，而以電話與之聯
        繫並夥同丙○○一同前往金芭比遊樂場索取2公克等情
        ，此有上揭電話監聽譯文在卷可稽（見偵卷第134頁至
        第135頁），而證人即同案被告丙○○亦於原審審理時
        結證稱：當時確實有與吳秀琴一同前往金芭比遊樂場向
        綽號「小陳」之人索討2公克安非他命，也有拿到補的2
        公克安非他命等語（見原審94年10月27日審理筆錄），
        雖丙○○證稱「小陳」不是乙○○，然依其所述，證人
        吳秀琴所述情節確曾真實發生，而足以擔保證人吳秀琴
        所述之信用性及真實性。
      (2)至被告乙○○辯稱：係因先前通報管區員警查緝證人吳
        秀琴，其因之挾怨報復，況且金芭比遊樂場在93年7 月
        才跟房東簽訂租約，開始裝潢，不可能在此之前就跟吳
        秀琴在該處交易云云，並舉證人張晃耀、廖木方、徐招
        香為證據方法，且提出店（房）屋租賃契約書、桃園縣
        政府營利事業登記工是詳細資料各1 份資為佐證。經查
        ，證人張晃耀固於原審審理時證稱：有去金芭比遊樂場
        臨檢過，被告乙○○曾告知三個地點去查獲有吸毒習慣
        之吳秀琴，但僅在路上碰過吳秀琴，並未因此查獲證人
        吳秀琴等語（見原審95年4月13日審理筆錄），是尚無
        法以此認定證人吳秀琴有因此虛構事實誣陷被告乙○○
        之動機及原因。至證人廖木方、徐招香均證稱：是在93
        年7月19日就桃園縣龍潭鄉○○○街52號1樓簽訂租約後
        ，才開始裝潢，8月份開幕等語（見原審95年5月4日審
        理筆錄），並有店（房）屋租賃契約書、桃園縣政府營
        利事業登記工是詳細資料各1份可資佐證，固堪認金芭
        比遊樂場係在93年8月始行開幕，然證人吳秀琴已明確
        證稱：93年5月、6月間向被乙○○購買時，是在店外面
        後門，也沒有進入店內，只知道當時前面店門口都沒有
        人，不知道店的性質，好像是乙○○說在裝潢，後來開
        幕才知道叫金芭比遊樂場等語（見原審95年3月2日審理
        筆錄），是被告乙○○此部分所辯，縱或屬實，尚無從
        以此為有利於其之認定。證人吳秀琴前開證述應屬可採
        。
      (3)從而，本件應認被告乙○○應有於93年5 月、6 月在金
        芭比遊樂場後門附近，以每包（實際數量不詳）1000元
        之價格販賣第二級毒品甲基安非他命各1 次給吳秀琴，
        另於93年11月間，在其所經營之280 精品遊樂場內，販
        賣第二級毒品甲基安非他命約10餘公克給證人吳秀琴，
        並於94年1 月13 日以15000元之價格，販賣第二級毒品
        甲基安非他命半兩予證人吳秀琴之事實，應堪認定。
    (六)又本件因被告乙○○否認犯罪，而無證據證明被告乙○○
      販售予證人陳建志、吳明忠、陳維其、吳秀琴之毒品來源
      及其購入價格如何，惟販賣第二級毒品甲基安非他命係政
      府嚴予查緝之違法行為，並無公定價格，且出售份量可任
      意分裝增減，價格亦因毒品純度、買賣數量、買賣雙方關
      係資力、毒品來源是否充裕、檢警查緝等因素而有不同，
      故難有客觀標準，是販賣利得除經行為人坦承或價量明確
      外，實難加以認定，然不論是瓶裝或紙包之毒品，均可任
      意分裝或增減其分量，被告可依買受人之需求按原包裝賣
      出或再分裝為小包出售，則無論以原包裝賣出或分裝後再
      行出賣之每包售價，均可因賺取價差而牟得利益，至為昭
      然；況甲基安非他命之價格均屬昂貴，取得不易，且為政
      府嚴予查緝之犯罪，凡為販賣之不法勾當者，苟無利可圖
      ，應無甘冒被查緝法辦重刑之危險，平白無端義務為該買
      賣之工作，而被告乙○○與證人陳建志、吳明忠、陳維其
      、吳秀琴乃至丙○○等人間並非親故至交，苟無利得，豈
      會甘冒重刑之風險，一再供其等取得甲基安非他命之理，
      是被告乙○○販入之價格必較售出之價格低廉，而有從中
      賺取買賣差價牟利之意圖及事實，當屬合理之認定。
    (七)綜上所述，本件事證已臻明確，被告乙○○上揭連續販賣
      第二級毒品犯行，應堪認定。
    (八)至被告之選任辯護人復於本院聲請傳喚證人古碧珠、吳秀
      琴、陳建志、吳明忠、陳維其等人乙節，惟按刑事訴訟法
      第196條規定，證人已由法官合法訊問，且於訊問時予當
      事人詰問之機會，其陳述明確別無訊問之必要者，不得再
      行傳喚。查證人古碧珠於95年3月30日；證人吳秀琴於95
      年1月19日；證人陳建志於94年10月27日、94年12月1日、
      95 年3月2日及95年5月4日；證人吳明忠於95年1月19日、
      95 年3月2日；證人陳維其於95年3月16日，均分別經原審
      合法訊問，且於訊問時均予當事人詰問之機會，渠等亦均
      陳述明確，是以本院核無再行傳喚訊問之必要，併此敘明
      。
二、被告乙○○被訴轉讓禁藥部分：
    (一)訊據被告乙○○固不否認有於上揭時、地有將其所購入之
      甲基安非他命交由古碧珠自行取用，惟矢口否認有何轉讓
      甲基安非他命給綽號「阿超」成年男子之犯意，並辯稱：
      其與古碧珠當時同居在其所經營之280精品遊樂場樓上，
      其將安非他命買回來後就放在房間桌上，其知道古碧珠也
      會施用毒品，故未禁止古碧珠自行拿取施用，至於客人部
      分，其知道吸毒是不好的行為，所以不允許在其視線範圍
      內吸毒，更不會提供毒品給客人施用云云。
    (二)經查，證人古碧珠於警詢、偵訊及原審審理時均證稱：伊
      當時與乙○○同居在新竹縣關西鄉○○路105號之5的280
      精品屋遊樂場樓上，兩人均有在施用安非他命，伊約隔2
      、3 天施用1次安非他命，有時候乙○○拿安非他命回來
      就放在同居處所之桌上，伊會自己拿來施用，不知道幾次
      ，也沒有去紀錄，拿的時候乙○○也有看到，但未阻止過
      等語（見偵卷第37、171頁、原審95年3月30日審理筆錄）
      ，而被告乙○○對此部分事實均坦承不諱（見同上審理筆
      錄），查證人古碧珠與被告乙○○當時為同居男女朋友關
      係，且被告乙○○自承曾無償交付甲基安非他命給古碧珠
      施用等語，顯然雙方關係密切，應無任何怨隙糾葛，衡情
      證人古碧珠迴護被告乙○○猶嫌不及，當無甘冒偽證罪責
      ，任意設詞誣陷被告乙○○之虞，則證人古碧珠所為證詞
      自屬可採。而證人古碧珠因施用第二級毒品案件，經法院
      裁定令入勒戒處所施以觀察、勒戒等情，此有證人古碧珠
      之台灣高等法院在監在押全國紀錄表1份附卷可資參佐，
      已足認定被告乙○○先前多次轉讓予證人古碧珠之物乃係
      禁藥甲基安非他命無誤。
    (三)又證人古碧珠於原審審理時已證稱：有時候朋友來，會拿
      出來請朋友用，朋友也不會拿錢出來要給乙○○，有時去
      朋友家是朋友請，要看交情等語（見原審95年3月30日審
      理筆錄），且參諸卷附之被告乙○○持用門號0000000000
      號行動電話（即A）與證人古碧珠持用之門號0000000000
      號行動電話（即B）於94年1月24日19時58分45秒許電話聯
      繫之監聽譯文顯示：「... （B）那個阿超要調東西，（A
      ）要多少？（B）二個粗的，（A）好、好，（B）那我到
      樓上弄給他就好了，（A）好... 」，而經檢察官當庭提
      示上開監聽譯文予證人古碧珠閱覽辨識，證人古碧珠亦證
      稱：上開行動電話確為其與乙○○所持用，雖記憶不深刻
      ，但既然有監聽譯文，應該就是伊與被告乙○○之對話內
      容，「阿超」為店裡的客人，所謂2個粗的，應係指2泡安
      非他命，當天確實有提供給「阿超」，沒有收錢或算利息
      等語（見同上審理筆錄），足徵被告乙○○確有於94年1
      月24日晚間19時、20時許，在新竹縣關西鎮280精品遊樂
      場內，由同具轉讓禁藥之犯意聯絡之古碧珠將屬禁藥之甲
      基安非他命約2泡之數量轉讓予綽號「阿超」之成年男子
      施用之事實。
三、乙○○被訴持有具殺傷力之改造玩具手槍部分：
    (一)訊之被告乙○○就其自93年10月間某日起，基於為自己持
      有之意，將扣案之改造玩具手槍1把，以其所有之黑色包
      包裝妥後，藏放在金芭比遊樂場前方草叢，後將之移至金
      芭比遊樂場內藏放而持有之等事實，業據被告乙○○迭於
      警詢、檢察官訊問及原審審理時均坦承不諱，並有上開改
      造手槍1把扣案可資佐證，而扣案之改造手槍經送請內政
      部警政署刑事警察局（下稱刑事警察局）鑑定，鑑定結果
      認：送鑑90手槍1把（槍枝管制編號：0000000000號），
      係由仿SIG SAUER廠P220型半自動手槍製造之玩具手槍換
      裝土造金屬槍管及土造金屬滑套改造而成之改造手槍，機
      械性能良好，可供擊發適用子彈使用，認具殺傷力，亦有
      該局所出具之94年2月23日刑鑑字第0940023716 號槍彈鑑
      定書1 份附卷可資佐證，足見該把扣案之改造玩具手槍係
      屬槍砲彈藥刀械管制條例第4條第1項第1款所規定之槍枝
      ，殆無疑問。是此可徵被告乙○○前開任意性自白核與事
      實相符，應堪採信。
    (二)又依被告乙○○所述，該扣案之改造玩具手槍係不詳人士
      遺留在其所經營之銀馬車理容院包廂內，其取得後即將之
      藏放於草叢堆內，其後為恐遭他人發現更於94年1、2月間
      將之移入其管領、經營之金芭比遊樂場內貼身藏放，可見
      其自始即有將之視為己有，而持有本案改造玩具槍枝之行
      為暨意思。從而，此部分事證明確，被告乙○○未經許可
      ，非法持有具殺傷力之改造玩具手槍犯行應堪認定。
四、論罪科刑部分：
    (一)核被告乙○○販賣第二級毒品甲基安非他命予他人，此部
      分則係違反毒品危害防制條例第4條第2項之販賣第二級毒
      品甲基安非他命罪。至被告乙○○於販賣前持有甲基安非
      他命之低度行為，應為販賣第二級毒品之高度行為吸收，
      不另論罪。另被告乙○○就其所涉如附表編號6所示之販
      賣第二級毒品犯行，與古碧珠具有犯意聯絡及行為分擔，
      為共同正犯。又被告行為後，刑法第56條連續犯之規定，
      業於94年1月7日修正公布刪除，並於95年7月1日施行，則
      被告之犯行，因行為後新法業已刪除連續犯之規定，此刪
      除雖非犯罪構成要件之變更，但顯已影響行為人刑罰之法
      律效果，自屬法律有變更，依新法第2條第1規定，比較新
      、舊法結果，仍應適用較有利於被告之行為時法律即舊法
      論以連續犯（最高法院95年第8次刑事庭會議決議參照）
      。被告乙○○先後多次販賣第二級毒品甲基安非他命予吳
      秀琴、陳維其、吳明忠、陳建志等人之犯行，時間緊接，
      觸犯犯罪構成要件相同之罪名，顯係基於概括犯意反覆為
      之，應依刑法第56條連續犯規定，從一情節較重之如附表
      編號4之販賣第二級毒品罪論處，並加重其刑（但最高法
      定刑為無期徒刑部分，依刑法第65條第1項規定不得加重
      ）。公訴人雖未就如附表編號6、9所示被告乙○○販賣第
      二級毒品甲基安非他命予陳維其行為提起公訴，然此部分
      行為，與前開已起訴併經論罪之部分，具有連續犯之裁判
      上一罪關係，已如前述，應為起訴效力所及，基於審判不
      可分原則，本院均應併予審理。
    (二)轉讓禁藥部分：
      (1)查甲基安非他命業經行政院衛生署公告列入藥事法第22
        條第1 項第1 款之禁藥管理，而屬禁藥，同時亦係毒品
        危害防制條例第2 條第2 項第2 款所規定之第二級毒品
        。按藥事法第93條第1 項法定刑為7 年以下有期徒刑，
        得併科500 萬元以下罰金，較毒品危害防制條例第8 條
        第2 項之法定刑（處6 個月以上5 年以下有期徒刑，得
        併科70萬元以下罰金）為重，再者，藥事法第83條第1
        項係於93年4 月21日修正公布，同年月23日施行，為毒
        品危害防制條例之後法，而毒品之範圍尚包括影響精神
        物質與其製品，而藥事之管理，非僅止於藥品之管理。
        又毒品未必係經公告之禁藥，禁藥亦未必為毒品，是毒
        品危害防制條例與藥事法二者，並無必然之特別法與普
        通法關係，故除有轉讓之第二級毒品達毒品危害防制條
        例第8 條第6 項之一定數量，經依法加重後之法定刑較
        藥事法第83條第1 項之法定刑為重之情形外，因藥事法
        第83條第1 項為後法，且為重法，應優先適用藥事法處
        罰，而本案卷內查無證據足資證明被告乙○○犯罪事實
        欄二所載之轉讓甲基安非他命之確切數量為何，自不得
        依毒品危害防制條例第8條第6項規定加重其刑。
      (2)核被告乙○○無故轉讓屬禁藥之甲基安非他命予古碧珠
        、「阿超」之成年男子施用之行為，此部分所為則係犯
        藥事法第83條第1 項之轉讓禁藥既遂罪，公訴人漏未審
        酌藥事法之規定，認被告乙○○此部分所犯係毒品危害
        防制條例第8 條第2 項之罪，尚有誤會，惟基本社會事
        實同一，應予變更起訴法條。至被告乙○○於轉讓前持
        有甲基安非他命之低度行為，應為轉讓禁藥之高度行為
        吸收，不另論罪。被告乙○○與古碧珠就轉讓禁藥甲基
        安非他命予「阿超」施用之行為部分，具有犯意聯絡、
        行為分擔，為共同正犯。又被告行為後，刑法第56條連
        續犯之規定，業於94年1月7日修正公布刪除，並於95年
        7月1日施行，則被告之犯行，因行為後新法業已刪除連
        續犯之規定，此刪除雖非犯罪構成要件之變更，但顯已
        影響行為人刑罰之法律效果，自屬法律有變更，依新法
        第2條第1規定，比較新、舊法結果，仍應適用較有利於
        被告之行為時法律即舊法論以連續犯（最高法院95年第
        8次刑事庭會議決議參照）。被告乙○○先後多次轉讓
        禁藥甲基安非他命予古碧珠、「阿超」施用之犯行，均
        時間緊接，觸犯犯罪構成要件相同之罪名，顯係基於概
        括犯意反覆為之，應依刑法第56條連續犯規定，從一情
        節較重之共同連續轉讓禁藥既遂罪1罪，並依法加重其
        刑。公訴人雖未就被告乙○○與古碧珠共同轉讓屬禁藥
        之甲基安非他命予綽號「阿超」之人施用之行為提起公
        訴，然此部分行為，與前開已起訴併經論罪之部分，具
        有連續犯之裁判上一罪關係，已如前述，應為起訴效力
        所及，基於審判不可分原則，本院均應併予審理，附此
        敘明。
    (三)持有改造玩具手槍部分：
      (1)按槍砲彈藥刀械管制條例於94年1 月26日修正公布，就
        未經許可持有同條例第4 條第1 項第1 款所稱其他可發
        射金屬或子彈具有殺傷力之各式槍砲之行為，新法係改
        列於第8 條第4 項，其法定刑為三年以上十年以下有期
        徒刑；而依修正前規定，則係列於同條例第11條第4 項
        ，其法定刑為一年以上七年以下有期徒刑，依新舊法比
        較結果，固以舊法有利於被告。惟按，持有槍、砲為長
        時間之繼續，乃行為之繼續而非狀態之繼續，是於終止
        持有前，均在其犯罪行為實施中。其間法律縱有變更，
        其行為既繼續實施至新法施行以後，即與犯罪後法律有
        變更之情形不同，不生新舊法比較適用之問題，最高法
        院75年度台上字第3370號著有判例，可資參照。查本件
        被告持有前揭扣案槍枝之時間，係自前開條例修正前之
        93年10月間某日起，繼續至同條例修正後之94年2 月3
        日止，已如前述，揆諸前揭判例意旨，本案被告持有槍
        枝之行為既已繼續至上開條例修正後，自應適用修正後
        之新法，不生新舊法比較之問題，先予說明。
      (2)核被告乙○○未經主管機關許可，無故持有前揭具殺傷
        力之改造玩具手槍，此部分所為係犯槍砲彈藥刀械管制
        條例第8 條第4 項未經許可，持有可發射子彈具有殺傷
        力之改造玩具手槍罪。另按未經許可寄藏、持有手槍，
        其持有之繼續，乃行為之繼續，亦即一經持有槍枝，犯
        罪即已成立，惟其完結須繼續至持有行為終了之時，故
        包括持有之寄藏槍枝行為，自亦為行為之繼續，其犯罪
        之完結，須繼續至寄藏行為終了之時為止，（最高法院
        88年度台上字第7012號、第4608號判決意旨可資參照）
        ，是被告乙○○於93年10月間某日取得扣案之改造玩具
        手槍後，期間雖曾更換其藏放地點（由金芭比遊樂場前
        方草叢堆移至其管領之金芭比遊樂場內藏放），然均係
        本於一持有之犯意而為，其持有行為應繼續至94年2 月
        3 日被警查獲時為止，附此敘明。
    (四)按修正後刑法第2條第1項規定：「行為後法律有變更者，
      適用行為時之法律。但行為後之法律有利於行為人者，適
      用最有利於行為人之法律」。被告行為後，刑法第51條業
      於民國94年1月7日修正公布，並於95年7月1日施行，修正
      前刑法第51條規定：「數罪併罰，分別宣告其罪之刑，依
      左列各款定其應執行者：」其中第5款規定：「宣告多數
      有期徒刑者，於各刑中之最長期以上，各刑合併之刑期以
      下，定其刑期。但不得逾二十年。」修正後刑法第51條第
      5款規定：「宣告多數有期徒刑者，於各刑中之最長期以
      上，各刑合併之刑期以下，定其刑期。但不得逾三十年。
       」比較結果，修正後刑法並非較有利於行為人，依刑法
      第2條第1項前段之規定，仍應依修正前刑法，定其應執行
      之刑。而被告乙○○所犯前開連續販賣第二級毒品、共同
      連續轉讓禁藥及未經許可持有具殺傷力之改造玩具手槍等
      3罪行間，犯意各別，行為互異，犯罪構成要件互殊，應
      分論併罰。
    (五)原審據以論罪科刑固非無見，惟(1)按刑事審判旨在實現刑
      罰權之分配正義，故法院對於有罪被告之科刑，應符合罰
      刑相當之原則，使輕重得宜，罰當其罪，此所以刑法第57
      條明定科刑時，應審酌一切情狀，尤應注意該條所列十款
      事項，以為科刑輕重之標準，並賦予法院以裁量權，以求
      個案裁判之妥當性（參見最高法院90年度台上字第4636號
      裁判意旨）。就被告乙○○所犯前開連續販賣第二級毒品
      部分，被告係因貪圖販賣毒品之利益，始誤觸法網，而其
      所利益僅新台幣6萬2千元，復參諸證人陳建志之連續販賣
      第二級毒品犯行，科處有期徒刑8年等情，揆諸前揭罰刑
      相當原則，原審裁量尚有失衡；另就共同連續轉讓禁藥部
      分，被告亦未獲取任何利益，復依前揭罰刑相當原則，原
      審裁量亦有失衡，均欠允洽。(二)又按行為後法律有變更者
      ，適用行為時之法律。但行為後之法律有利於行為人者，
      適用最有利於行為人之法律，刑法第2條第1項定有明文。
      本件被告所犯未經許可持有具殺傷力之改造玩具手槍部分
      ，其於犯罪時，刑法第42條第2項前段規定：「易服勞役
      以1元以上3元以下折算一日。」又被告行為時之易服勞役
      折算標準，業據修正前罰金罰鍰提高標準條例第2條前段
      規定，就其原定數額提高為100倍折算1日，則本件被告行
      為時之易服勞役折算標準，應以銀元3元折算1日，即新台
      幣300元折算1日。惟95年7月1日修正公布施行之刑法第42
      條第3項前段規定：「易服勞役以新台幣一仟元、二仟元
      或三仟元折算一日。」比較修正前後之易服勞役折算標準
      ，以修正後之規定，較有利於受刑人，則應依刑法第2條
      第1項後段規定，適用修正後之刑法第42條第3項前段規定
      ，定其折算標準。茲原判決未及比較審酌，亦有未當。被
      告上訴，否認連續販賣第二級毒品及無故轉讓禁藥予「阿
      超」之犯行，非有理由，但原判決該部分有可議之處，應
      撤銷改判。爰審酌被告乙○○自身已沾染施用毒品之惡習
      ，應深知毒品危害人之身心健康匪淺，竟仍轉讓、販賣足
      以導致施用者精神障礙、性格異常之毒品甲基安非他命予
      他人施用，不僅戕害他人身心，亦對社會治安造成危害；
      又其明知具殺傷力之改造槍枝係屬高度危險之物品，非經
      主管機關許可，當不得擅自持有或受託藏放，以維社會大
      眾安全，被告乙○○竟漠視法令，任意為他人藏匿改造玩
      具手槍，增加檢警查緝槍彈之困難，對社會治安潛有相當
      程度之危害，惟念及其持有之槍枝數量僅1把，且無證據
      證明其曾持以使用或更犯罪，及被告乙○○犯罪之動機、
      手段、智識程度等一切情狀，各量處如主文第3項所示之
      刑，並就有期徒刑部分定其應執行之刑，就罰金部分諭知
      易服勞役之折算標準。
五、沒收部分：
    (一)扣案具殺傷力之仿SIG SAUER廠P220型半自動手槍製造之
      玩具手槍改造而成之改造手槍1把（槍枝管制編號：00000
      00000號），屬違禁物，應依刑法第38條第1項第1款之規
      定宣告沒收。而被告為警查獲時裝放扣案槍、彈之黑色包
      包1個，雖未扣案，但係被告所有、用以藏放扣案槍、彈
      之物，業經被告供承在卷（見原審95年5月4日審理筆錄）
      ，顯為供藏放槍、彈所用之物且無證據證明業已滅失，爰
      依刑法第38條第1項第2款宣告沒收。至被告乙○○為警查
      獲時，經警另扣得之土造手槍1把、土造子彈4顆，業經內
      政部警政署刑事警察局鑑驗認均無殺傷力，依其物之性質
      ，尚無從認定為違禁物，爰不予宣告沒收之，附此敘明。
    (二)至扣案之大霸（DBTEL）牌行動電話（搭配0000000000號
      門號）1具，被告承認為其所有，且為供其聯絡轉讓禁藥
      給「阿超」所用之物，亦係其利用於販賣毒品連絡所用之
      物，應分別依刑法第38條第1項第2款、毒品危害防制條例
      第19條第1項宣告沒收。另扣案之安非他命吸食器1組、削
      尖吸管2支、分裝袋1包、鑰匙1支，被告乙○○雖自承為
      其所有，然被告辯稱非供販賣毒品所用，且查無其他證據
      足以證明確與販賣毒品或轉讓禁藥有關，均不予宣告沒收
      。被告乙○○販賣第二級毒品甲基安非他命予如附表所示
      之吳秀琴等人之次數共9次及金額達62000元，係屬被告乙
      ○○販賣毒品之所得，即被告販賣第二級毒品所得總計62
      000元，應依毒品危害防制條例第19條第1項之規定宣告沒
      收，如全部或一部不能沒收時，則以其財產抵償之。至本
      件扣案之現金18500元，被告乙○○否認為販賣毒品所得
      ，依卷存證據資料亦從認定扣案之現金為被告乙○○先前
      販賣毒品所得或與販賣毒品行為有關，依法自不諭知沒收
      ，附此敘明。另同時為警在桃園縣龍潭鄉金芭比遊樂場內
      起獲之第二級毒品甲基安非他命合計4包（共含有9只塑膠
      袋，驗餘毛重各為1.385公克、8.681公克、2.113公克）
      、第三級毒品Ｋ他命2瓶（各包含有1個分裝瓶，驗餘毛重
      各為1.173公克、1.538公克）及含有第二級毒品MDMA、第
      三級毒品K他命成分之膠囊2顆等物，雖分別屬毒品危害防
      制條例第二條第二項第二款、第三款所定之第二級、第三
      級毒品，然按該條例第18條第1項前段所稱查獲之毒品，
      係指有罪判決書於事實欄內，已經認定為被告有罪事實之
      毒品，始足當之（最高法院88年度台上字4157號判決參照
      ）且同條例第19條第1項所得宣告沒收之物僅限於供犯罪
      所用之物，而本件被告乙○○堅稱：上開毒品係供己施用
      ，並未販賣等語（見原審95年5月4日審理筆錄），則此扣
      案之甲基安非他命、MDMA、K他命等物當與被告乙○○所
      犯轉讓禁藥或販賣第二級毒品犯行無涉，另扣案之安非他
      命吸食器、通槍條、承裝毒品之塑膠盒等物，亦無證據證
      明係供被告乙○○轉讓禁藥或販賣第二級毒品所用，均無
      從併予宣告沒收銷燬或沒收，附此敘明。
乙、上訴駁回部分：
一、公訴意旨另略以：被告乙○○明知無故不能持有槍彈，竟於
    94年1 月30日晚間，向「小羅」之男子購買改造長槍管7 支
    、短槍管4 支、槍機8 個、撞針8 支、改造子彈半成品18顆
    、成品1 科、彈殼3 顆、黑色火藥1 包、底火1 包及子雷管
    1 包等槍彈之主要組成零件，並放置在桃園縣楊梅鎮○○○
    路○ 段290 號所經營之銀馬車理容院內，嗣於94年2 月3 日
    22時許，為警在上揭銀馬車理容院內查獲上開物品，因認被
    告乙○○此部分涉嫌違反槍砲彈藥刀械管制條例第13條第4
    項之持有槍砲、彈藥之主要組成零件罪嫌。
二、按犯罪事實應依證據認定之，無證據不得認定犯罪事實；又
    不能證明被告犯罪者，應諭知無罪之判決，刑事訴訟法第15
    4 條第2 項、第301 條第1 項分別定有明文。再按，刑事訴
    訟法上所謂認定犯罪事實之證據，係指足以認定被告確有犯
    罪行為之積極證據而言，如未能發現相當證據或證據不足以
    證明，自不能以推測或擬制之方法，以為裁判基礎，復有最
    高法院29年上字第3105號判例可資參照。
三、本件公訴意旨認定被告涉有上開持有槍砲、彈藥主要組成零
    件之罪嫌，無非係以扣案之改造長槍管7 支、短槍管4 支、
    槍機8 個、撞針8 支、改造子彈半成品18顆、成品1 顆、彈
    殼3 顆、黑色火藥1 包、底火1 包及子雷管1 包及內政部警
    政署刑事警察局94年3 月31日刑鑑字第0940028261號鑑定書
    為其主要論據。訊據被告堅持否認持有上開物品，並辯稱：
    是94年1 月30日晚間一名自稱「小羅」之成年男子騎機車丟
    在銀馬車理容院門口，說要賣56000 元，但遭其拒絕，並沒
    有打算用來改造或製造槍彈等語。經查：
    (一)前述改造長槍管7支、短槍管4支、改造槍機8個、改造撞
      針8支、改造子彈半成品18顆經送鑑定，認均非內政部86
      年11月24日台（86）內警字第8670683號函公告之槍砲彈
      藥主要組成零件等情，此有內政部警政署刑事警察局94
      年7月4日內授警字第0940100861號函在卷足稽（見原審卷
      (一)），足認被告乙○○前述所持有之槍管、撞針、槍機
      及子彈半成品等物，並非槍砲彈藥刀械管制條例第13條第
      4項所規定之槍砲、彈藥之主要組成零件，自難逕以該罪
      相繩。
    (二)至扣案之黑色火藥1包經送內政部警政署刑事警察局鑑定
      結果，經檢視內有黑色柱狀顆粒，含外包裝袋毛重4.41公
      克，淨重0.004公克（取0.04公克鑑驗用罄），檢出硝化
      纖維（Nitrocellulose；NC）、Diphenylamine等成分，
      認係單基發射火藥，固有該局94年3月31日刑鑑字第0940
      028261號鑑定書1紙在卷可稽。惟按，槍砲彈藥刀械管制
      條例第13條第4項規定，未經許可，持有槍砲、彈藥之主
      要組成零件者，處6月以上5年以下有期徒刑，併科新台幣
      （下同）300萬元以下罰金。而該條所稱「槍砲、彈藥之
      主要組成零件」，依內政部於86年11月24日以台（86）內
      警字第8670683號函公告之內容，僅有作為「炸彈、爆裂
      物」成分之「火藥」，方屬該條例所稱「彈藥之主要組成
      零件」，至於作為「砲彈、子彈」成分之「火藥」，則未
      規定亦屬「彈藥之主要組成零件」。再參酌同條例第12條
      第4項規定，未經許可，「持有子彈者」，處5年以下有期
      徒刑，併科300萬元以下罰金；可知「持有子彈」之法定
      刑，較「持有彈藥之主要組成零件」之法定刑為輕，由此
      益見行為人持有之「火藥」，必須係用作「炸彈、爆裂物
      」之成分，方屬該條例第13條第4項所欲規範之對象；至
      於作為「子彈」用途之火藥，則非該條例所欲規範之對象
      ，否則將形成持有「子彈」者，其法定刑較輕；但持有「
      子彈內容物之火藥」者，法定刑卻較重之情形，而有輕重
      失衡之現象。故本件被告持有之火藥1包，固屬單基發射
      火藥，惟仍應依該火藥之成分、特性、通常所供之用途等
      情，綜合判斷上開火藥究係供作「炸彈、爆裂物」內容物
      之用途，或僅單純供作「子彈」內容物之用途，方能判定
      被告是否構成犯罪。而依照證人即內政部警政署刑事警察
      局鑑驗人員陳玟蓁、劉志奮於原審審理時所為證述：火藥
      成分中含有硝化纖維就認定為單基發射火藥，主要用來作
      為輕兵器（也就是輕機槍、迫擊炮）或砲彈之發射藥，單
      基發射藥為低爆速火藥，作為炸彈或是爆裂物用之火藥（
      如黑色火藥、黃色火藥）威力比單基發射藥的火藥威力大
      等語甚詳（見原審95年5月4日審理筆錄）；再者，槍枝、
      火砲各係子彈、砲彈彈頭之投射工具，亦即一般人所稱之
      「發射藥」，係指子彈、砲彈之彈頭得藉其瞬間爆炸之威
      力投射而出之火藥，故該等火藥自屬子彈或砲彈所用之材
      料，而非炸彈、爆裂物所用之火藥，復參諸本件扣案之子
      彈均不具殺傷力，扣案之火藥毛重為4.41公克，然淨重僅
      0.04公克，業如前述，數量甚微。故依據扣案之火藥成分
      、特性、主要用途等情，尚無從推認被告乙○○持有上開
      火藥之目的即為資為填充爆裂物或炸彈之用。至於內政部
      固發函表示單基發射火藥係屬爆裂物、炸彈之主要組成零
      件（見卷附之94年9月28日內授警字第0940101307號函）
      ，然該局保安組人員並未參酌扣案火藥之特性、功能及持
      有人之主觀目的，僅依據鑑定書鑑定係屬「單基發射火藥
      」，即認該火藥係屬爆裂物、炸彈之主要組成零件，故其
      做成之上開結論即容有商榷之餘地。綜上所述，被告乙○
      ○持有之火藥1包，尚無認定係供作製作「炸彈、爆裂物
      」所用，而依其特性、化性，亦可資為填充子彈之用故該
      等火藥既非內政部警政署公告之「槍砲、彈藥之主要組成
      零件」，自非槍砲彈藥刀械管制條例第13條第4項所規範
      之管制物品。
    (三)從而，本件扣案改造長槍管7支、短槍管4支、改造槍機8
      個、改造撞針8支、改造子彈半成品18顆及火藥1包等物均
      非屬內政部公告之槍砲彈藥主要零件，此外，復查無其他
      積極證據，足以證明被告乙○○確有公訴人所指之前開犯
      行，揆諸前開法律規定及判例意旨，自應就此部分為被告
      乙○○無罪之諭知。
    (四)原審以不能證明被告犯罪而為無罪之諭知，經核並無不合
      。檢察官上訴猶執陳詞，仍認被告係犯持有槍砲、彈藥之
      主要組成零件之罪，為無理由，應予駁回。
據上論斷，應依刑事訴訟法第368條、第369條第1項前段、第364
條、第299條第1項前段、第300條，藥事法第83條第1項、毒品危
害防制條第4條第2項、第19條第1項，槍砲彈藥刀械管制條例第8
條第4項，刑法第11條前段、第28條、第2條第1項、修正前刑法
第56條、修正前刑法第51條第5款、第38條第1項第1款、第2款、
第42條第3項，罰金罰鍰提高標準條例第1條前段、現行法規所定
貨幣折算新台幣條例第2條，判決如主文。
本案經檢察官黃柏齡到庭執行職務。
中    華    民    國    95    年    9    月    19     日
                  刑事第二十庭審判長法  官  尤豐彥
                                    法  官  張明松
                                    法  官  吳鴻章
以上正本證明與原本無異。
如不服本判決，應於收受送達後十日內向本院提出上訴書狀，其
未敘述上訴之理由者並得於提起上訴後十日內向本院補提理由書
（均須按他造當事人之人數附繕本）。
                                    書記官  魏淑娟
中    華    民    國    95    年    9     月    20    日
附錄：本案論罪科刑法條全文
毒品危害防制條例第4條
製造、運輸、販賣第一級毒品者，處死刑或無期徒刑；處無期徒
刑者，得併科新臺幣一千萬元以下罰金。
製造、運輸、販賣第二級毒品者，處無期徒刑或七年以上有期徒
刑，得併科新臺幣七百萬元以下罰金。
製造、運輸、販賣第三級毒品者，處五年以上有期徒刑，得併科
新臺幣五百萬元以下罰金。
製造、運輸、販賣第四級毒品者，處三年以上十年以下有期徒刑
，得併科新臺幣三百萬元以下罰金。
製造、運輸、販賣專供製造或施用毒品之器具者，處一年以上七
年以下有期徒刑，得併科新臺幣一百萬元以下罰金。
前五項之未遂犯罰之。
藥事法第83條
明知為偽藥或禁藥，而販賣、供應、調劑、運送、寄藏、牙保、
轉讓或意圖販賣而陳列者，處七年以下有期徒刑，得併科新臺幣
五百萬元以下罰金。
犯前項之罪，因而致人於死者，處七年以上有期徒刑，致重傷者
，處三年以上十二年以下有期徒刑。
因過失犯第一項之罪者，處二年以下有期徒刑、拘役或科新臺幣
三十萬元以下罰金。
第一項之未遂犯罰之。
槍砲彈藥刀械管制條例第8條
未經許可，製造、販賣或運輸鋼筆槍、瓦斯槍、麻醉槍、獵槍、
空氣槍或第四條第一項第一款所定其他可發射金屬或子彈具有殺
傷力之各式槍砲者，處無期徒刑或五年以上有期徒刑，併科新臺
幣一千萬元以下罰金。
未經許可，轉讓、出租或出借前項所列槍枝者，處五年以上有期
徒刑，併科新臺幣一千萬元以下罰金。
意圖供自己或他人犯罪之用，而犯前二項之罪者，處無期徒刑或
七年以上有期徒刑，併科新臺幣一千萬元以下罰金。
未經許可，持有、寄藏或意圖販賣而陳列第一項所列槍枝者，處
三年以上十年以下有期徒刑，併科新臺幣七百萬元以下罰金。
第一項至第三項之未遂犯罰之。
附表
┌─┬────┬──────┬──────┬──────────────┐
│編│交易時間│交易地點    │交易對象及金│          交易方法          │
│號│        │            │額（新台幣）│                            │
├─┼────┼──────┼──────┼──────────────┤
│1 │93年5 月│乙○○開設於│以每包1000元│吳秀琴先撥打乙○○持用之0955│
│  │間      │桃園縣龍潭鄉│之價格販售第│886330號行動電話予之聯繫後，│
│  │        │梅龍一街52號│二級毒品甲基│吳秀琴再至乙○○指定之金芭比│
│  │        │「金芭比遊樂│安非他命予吳│遊樂場後門附近與之完成交易  │
│  │        │場」後門附近│秀琴1 次（數│                            │
│  │        │            │量不詳）    │                            │
├─┼────┼──────┼──────┼──────────────┤
│2 │93年6 月│乙○○開設於│以每包1000元│同上                        │
│  │間      │桃園縣龍潭鄉│之價格販售第│                            │
│  │        │梅龍一街52號│二級毒品甲基│                            │
│  │        │「金芭比遊樂│安非他命予吳│                            │
│  │        │場」後門附近│秀琴1 次（數│                            │
│  │        │            │量不詳）    │                            │
├─┼────┼──────┼──────┼──────────────┤
│3 │93年8 月│乙○○開設於│以5000元之價│陳建志直接到乙○○開設之金芭│
│  │間      │桃園縣龍潭鄉│格販售第二級│比遊樂場內，交付現金5000元，│
│  │        │梅龍一街52號│毒品甲基安非│乙○○亦當場交付甲基安非他命│
│  │        │「金芭比遊樂│他命約4 公克│                            │
│  │        │場」內      │予陳建志1 次│                            │
├─┼────┼──────┼──────┼──────────────┤
│4 │93年11月│乙○○開設於│以16000 元之│吳秀琴先撥打乙○○持用之0955│
│  │間      │新竹縣關西鎮│價格販售第二│886330號行動電話予之聯繫後，│
│  │        │正義路105之5│級毒品甲基安│吳秀琴再至乙○○指定之280 精│
│  │        │號「280 精品│非他命約10餘│品遊樂場與之完成交易        │
│  │        │遊樂場」內  │公克予吳秀琴│                            │
│  │        │            │1 次（數量不│                            │
│  │        │            │詳）        │                            │
├─┼────┼──────┼──────┼──────────────┤
│5 │94年1 月│乙○○開設於│以7000元之價│吳明忠先撥打乙○○持用之0955│
│  │12日    │新竹縣關西鎮│格販售第二級│886330號行動電話予之聯繫後，│
│  │        │正義路105之5│毒品甲基安非│吳明忠再至乙○○指定之280 精│
│  │        │號「280 精品│他命4 分之1 │品遊樂場與之完成交易        │
│  │        │遊樂場」內  │兩（約8.7 公│                            │
│  │        │            │克）予吳明忠│                            │
├─┼────┼──────┼──────┼──────────────┤
│6 │94年1 月│乙○○開設於│以每包2000元│陳維其先撥打乙○○持用之0955│
│  │12日    │新竹縣關西鎮│之價格販售第│886330號行動電話予之聯繫後，│
│  │        │正義路105之5│二級毒品甲基│乙○○撥打電話告知古碧珠，陳│
│  │        │號「280 精品│安非他命約1 │維其再至乙○○指定之280 精品│
│  │        │遊樂場」內  │公克多予陳維│遊樂場，與古碧珠完成交易    │
│  │        │            │其1 次（數量│                            │
│  │        │            │不詳）      │                            │
├─┼────┼──────┼──────┼──────────────┤
│7 │94年1 月│乙○○開設於│以15000 元之│吳秀琴先撥打乙○○持用之0955│
│  │13日    │桃園縣龍潭鄉│價格販售第二│886330號行動電話予之聯繫後，│
│  │        │梅龍一街52號│級毒品甲基安│吳秀琴再至乙○○指定之金芭比│
│  │        │「金芭比遊樂│非他命約半兩│遊樂場與之完成交易，原先約定│
│  │        │場」內      │（16公克）予│價金為16000 元，但後來乙○○│
│  │        │            │吳秀琴（謝建│退給吳秀琴1000元。其後因吳秀│
│  │        │            │成）1次     │琴、丙○○認乙○○交付之數量│
│  │        │            │            │不足，方於同日前往金芭比遊樂│
│  │        │            │            │場索討2公克甲基安非他命     │
├─┼────┼──────┼──────┼──────────────┤
│8 │94年1 月│乙○○開設於│以7000元之價│吳明忠先撥打乙○○持用之0955│
│  │15日起至│新竹縣關西鎮│格販售第二級│886330號行動電話予之聯繫後，│
│  │94年2 月│正義路105之5│毒品甲基安非│再至乙○○指定之280 精品遊樂│
│  │3 日為警│號「280 精品│他命4 分之1 │場與之完成交易              │
│  │查獲日期│遊樂場」內  │兩（約8.7 公│                            │
│  │間某日  │            │克）予吳明忠│                            │
├─┼────┼──────┼──────┼──────────────┤
│9 │94年1 月│乙○○開設於│以8000元之價│陳維其先撥打乙○○持用之0955│
│  │12日後至│新竹縣關西鎮│格販售第二級│886330號行動電話予之聯繫後，│
│  │94年2 月│正義路105之5│毒品甲基安非│由乙○○確認貨源無誤後，再撥│
│  │3 日為警│號「280 精品│他命4 分之1 │打電話與陳維其確認，其後才到│
│  │查獲止期│遊樂場」內  │兩予陳維其1 │乙○○指定之280 精品遊樂場與│
│  │間某日  │            │次（數量不詳│之完成交易                  │
│  │        │            │）          │                            │
└─┴────┴──────┴──────┴──────────────┘


司法院資訊處製作；財團法人民間司法改革基金會備份。
